ru: Тип чаши: Миска для хлопьев; Десертная миска; Миска для соуса; Ваза для фруктов; Миска для зерна; Вазочка для мороженого; Миска для смешивания; Миска для лапши; Миска для пасты; Миска для каши; Миска для рамена; Миска для риса; Салатница; Сервировочная миска; Суповая миска; Другая
en: Bowl type: Cereal bowl; Dessert bowl; Dip bowl; Fruit bowl; Grain bowl; Ice cream bowl; Mixing bowl; Noodle bowl; Pasta bowl; Porridge bowl; Ramen bowl; Rice bowl; Salad bowl; Serving bowl; Soup bowl; Other
sk-SK: Typ misy: Miska s cereáliami; Dezertná miska; Miska na dip; Miska na ovocie; Miska na obilniny; Miska na zmrzlinu; Miska na šľahanie; Miska na rezance; Miska na cestoviny; Miska na kašu; Miska na ramen; Miska na ryžu; Miska na šalát; Servírovacia miska; Miska polievku; Iné
fr: Type de bol: Bol à céréales; Bol à dessert; Bol à tremper; Corbeille de fruits; Bol à grains; Bol de crème glacée; Bol mélangeur; Bol de nouilles; Bol de pâtes; Bol à porridge; Bol de ramen; Bol à riz; Bol à salade; Bol de service; Bol à soupe; Autre
lt-LT: Dubens tipas: Javainių dubuo; Desertinis dubuo; Padažo dubuo; Vaisių dubuo; Grūdų dubuo; Ledų dubuo; Maišymo dubuo; Makaronų dubuo; Pastos dubuo; Košės dubuo; Rameno dubuo; Ryžių dubuo; Salotų dubuo; Serviravimo dubuo; Sriubos dubuo; Kita
tr: Kase tipi: Kahvaltılık gevrek kasesi; Tatlı kasesi; Sos kasesi; Meyve kasesi; Tahıl kasesi; Dondurma kasesi; Karıştırma kabı; Erişte kasesi; Makarna kasesi; Yulaf kasesi; Ramen kasesi; Pilav kasesi; Salata kasesi; Servis kasesi; Çorba kasesi; Diğer
el: Τύπος μπολ: Μπολ δημητριακών; Μπολ επιδόρπιου; Μπολ για ντιπ; Φρουτιέρα; Μπολ για σιτηρά; Μπολ παγωτού; Μπολ ανάμειξης; Μπολ για νουντλς; Μπολ ζυμαρικών; Μπολ με χυλό; Μπολ ράμεν; Μπολ με ρύζι; Μπολ σαλάτας; Μπολ σερβιρίσματος; Μπολ σούπας; Άλλο
da: Skåltype: Morgenmadsskål; Dessertskål; Dipskål; Frugtskål; Kornskål; Isskål; Røreskål; Nudelskål; Pastaskål; Grødskål; Ramenskål; Risskål; Salatskål; Serveringsskål; Suppeskål; Andet
ja: ボウルの種類: シリアルボウル; デザートボウル; ディップボウル; フルーツボウル; 穀物ボウル; アイスクリームボウル; ミキシングボウル; 麺ボウル; パスタボウル; お粥ボウル; ラーメン丼; 丼; サラダボウル; サービングボウル; スープボウル; その他
sl-SI: Vrsta sklede: Skleda za žitarice; Skleda za sladico; Skledica za omake; Skleda za sadje; Posoda za žito; Skleda za sladoled; Skleda za mešanje; Skleda za rezance; Skleda za testenine; Skleda za kašo; Skleda ramena; Skleda za riž; Skleda za solato; Servirna skleda; Jušna skleda; Druga
pt-BR: Tipo de tigela: Tigela de cereal; Tigela de sobremesa; Tigela para imersão; Tigela de frutas; Tigela de grãos; Tigela de sorvete; Tigela para preparo de alimentos; Tigela de macarrão; Tigela de massa; Tigela de mingau; Tigela de ramen; Tigela de arroz; Tigela de salada; Tigela para servir; Tigela de sopa; Outro
nl: Type kom: Ontbijtkom; Dessertkom; Dipschaaltje; Fruitschaal; Graankom; IJskom; Mengkom; Noedelkom; Pastakom; Papkom; Ramenkom; Rijstkom; Saladekom; Serveerschaal; Soepkom; Overig
de: Schüsseltyp: Müslischale; Dessertschale; Dip-Schüssel; Obstschale; Getreideschüssel; Eisbecher; Rührschüssel; Nudelschüssel; Pastaschüssel; Porridge-Schale; Ramen-Schüssel; Reisschale; Salatschüssel; Servierschale; Suppenschüssel; Sonstiges
zh-TW: 碗類型: 麥片碗; 甜點碗; 醬料碟; 水果碗; 穀物碗; 冰淇淋碗; 攪拌碗; 麵碗; 義大利麵碗; 粥碗; 拉麵碗; 飯碗; 沙拉碗; 餐碗; 湯碗; 其他
nb: Skåltype: Frokostblandingsbolle; Dessertbolle; Dippskål; Fruktskål; Kornbolle; Iskrembolle; Blandeskål; Nudelbolle; Pastaskål; Grøtskål; Ramen-bolle; Risbolle; Salatbolle; Serveringsskål; Suppebolle; Annet
sv: Typ av skål: Frukostskål; Dessertskål; Dipskål; Fruktskål; Grynskål; Glassskål; Blandningsskål; Nudelskål; Pastaskål; Grötskål; Ramen skål; Risskål; Salladsskål; Serveringsskål; Soppskål; Övrigt
zh-CN: 碗类型: 麦片碗; 甜点碗; 蘸料碗; 水果碗; 谷物碗; 冰淇淋碗; 搅拌碗; 面条碗; 意面碗; 粥碗; 拉面碗; 饭碗; 沙拉碗; 上菜碗; 汤碗; 其他
pt-PT: Tipo de tijela: Taça de cereais; Taça de sobremesa; Tigela para molho; Fruteira; Taça de grãos; Taça de gelado; Tigela para misturar; Taça de noodles; Taça de massa; Taça de papa; Taça de ramen; Taça de arroz; Saladeira; Tigela de servir; Tigela de sopa; Outro
fi: Kulhon tyyppi: Murokulho; Jälkiruokakulho; Dippikulho; Hedelmäkulho; Myslikulho; Jäätelökulho; Sekoituskulho; Nuudelikulho; Pastakulho; Puurokulho; Ramen-kulho; Riisikulho; Salaattikulho; Tarjoiluastia; Keittokulho; Muu
hu: Üst típusa: Gabonapelyhes tál; Desszertes tál; Mártogatós tál; Gyümölcstál; Gabonatál; Fagylalttál; Keverőtál; Tésztás tál; Pasztatál; Zabkásatál; Ramentál; Rizses tál; Salátás tál; Tálalótál; Leveses tál; Egyéb
pl: Typ miski: Miska na płatki; Miska deserowa; Miseczka do dipów; Miska na owoce; Miska na produkty zbożowe; Miska do lodów; Miska do mieszania; Miska do makaronu; Miska do makaronu; Miska na owsiankę; Miska do ramenu; Miska na ryż; Miska na sałatkę; Miska do serwowania; Miska na zupę; Pozostałe
ro-RO: Tip de bol: Bol pentru cereale; Bol pentru desert; Bol de sosuri; Bol pentru fructe; Bol pentru cereale; Bol pentru înghețată; Bol de amestecat; Bol pentru tăieței; Bol pentru paste; Bol pentru terci; Bol pentru ramen; Bol pentru orez; Bol pentru salată; Bol pentru servit; Bol pentru supă; Altele
ko: 볼 유형: 시리얼 그릇; 디저트 볼; 딥 볼; 과일 그릇; 곡물 그릇; 아이스크림 그릇; 믹싱 볼; 국수 그릇; 파스타 볼; 포리지 볼; 라면 그릇; 밥그릇; 샐러드 볼; 서빙 볼; 수프 그릇; 기타
es: Tipo de tazón: Bol de cereales; Bol de postre; Cuenco de aperitivo; Bol de frutas; Tazón de cereales; Bol de helado; Cuenco para mezclar; Bol de fideos; Bol de pasta; Bol de gachas de avena; Bol de ramen; Bol de arroz; Ensaladera; Fuente para servir; Bol de sopa; Otros
it: Tipo di scodella: Ciotola per cereali; Ciotola da dessert; Ciotola per salse; Ciotola per frutta; Ciotola per granaglie; Ciotola per gelato; Ciotola per impasti; Ciotola per noodles; Ciotola per pasta; Ciotola per porridge; Ciotola per ramen; Ciotola per riso; Insalatiera; Ciotola da portata; Ciotola per zuppa; Altro
hr-HR: Vrsta zdjele: Zdjela za zobene pahuljice; Zdjela za desert; Zdjela za umak; Zdjela za voće; Zdjela za žitarice; Zdjela za sladoled; Zdjela za miješanje; Zdjela za rezance; Zdjela za tjesteninu; Zdjela za kašu; Zdjela za ramen; Zdjela za rižu; Zdjela za salatu; Zdjela za posluživanje; Zdjela za juhu; Ostalo
vi: Kiểu bát (chén): Bát ngũ cốc; Bát ăn tráng miệng; Bát chấm; Bát trái cây; Bát ngũ cốc; Bát kem; Bát trộn; Bát mì; Bát mì Ý; Bát cháo; Bát mì ramen; Bát cơm; Bát salad; Bát phục vụ; Bát súp; Khác
th: ประเภทชาม: ชามซีเรียล; ชามของหวาน; ชามน้ำจิ้ม; ชามผลไม้; ชามธัญพืช; ถ้วยไอศกรีม; ชามผสมอาหาร; ชามบะหมี่; ชามพาสต้า; ชามโจ๊ก; ชามราเมง; ชามข้าว; ชามสลัด; ชามเสิร์ฟ; ชามซุป; อื่นๆ
bg-BG: Тип купа: Купа за зърнена закуска; Десертна купа; Купа за топене; Купа за плодове; Купа за зърно; Купа за сладолед; Купа за смесване; Купа за нудли; Купа за паста; Купа за овесена каша; Купа за рамен; Купа за ориз; Купа за салата; Купа за сервиране; Купа за супа; Друго
cs: Typ misky: Miska na müsli; Dezertní miska; Miska na dip; Mísa na ovoce; Miska na Buddha bowl; Miska na zmrzlinu; Salátová mísa; Miska na nudle; Miska na těstoviny; Miska na kaši; Miska na ramen; Miska na rýži; Salátová mísa; Servírovací miska; Miska na polévku; Jiné